臺灣新竹地方法院民事簡易判決
111年度竹東簡字第93號
原      告  鄭何瑞鳳
訴訟代理人  鄭文良  
被      告  馬英哲  

上列當事人間損害賠償事件，本院於民國111年6月17日辯論終結
，判決如下：
    主  文
被告應給付原告新臺幣叁拾萬玖仟柒佰貳拾柒元，及自民國一一
一年三月十二日起至清償日止，按年息百分之五計算之利息。
原告其餘之訴駁回。
本判決第一項得假執行。
原告其餘假執行之聲請駁回。　　
    事實及理由
壹、程序方面
一、按因侵權行為涉訟者，得由行為地之法院管轄。民事訴訟法
    第15條第1項定有明文。查本件侵權行為地即交通事故發生
    地點係在新竹縣○○鎮○○路0段000巷0號前，此有本院111年竹
    交簡字第139號刑事簡易判決附卷可稽。是被告之住居所地
    雖不在本院管轄區域，惟本件侵權行為地既係在本院管轄區
    域，本院對於本件訴訟自有管轄權。　　
二、被告經合法通知，未於言詞辯論期日到場（被告在監執行，
    惟具狀表示無意願到庭），核無民事訴訟法第386條各款所
    列情形，爰依原告之聲請，由其一造辯論而為判決。
貳、實體方面
一、原告主張：被告於民國110年1月6日下午4時15分許駕駛車牌
    號碼0000-00號自用小客車，嗣行駛至新竹縣○○鎮○○路0段00
    0巷0號前，本應注意倒車時周圍之其他車輛及行人，而依當
    時客觀情況，並無不能注意之情事，竟疏未注意及此，貿然
    倒車。適有原告步行至上開地點，見狀閃避不及，遭被告駕
    駛之自用小客車撞擊，致原告受有左側肱骨骨折之傷害。被
    告過失傷害原告之行為，已侵害原告之權利，原告自得依侵
    權行為損害賠償之法律關係請求被告負損害賠償責任。茲就
    請求之範圍及金額分別敘明如下：㈠醫療費用：原告因受傷
    害就醫計支付醫療費新臺幣（下同）77,328元。㈡相關醫療
    照護費用：原告因受傷害支付醫療照護用品368元、居家呼
    叫器450元、長背架23,000元、補充鈣質營養品1,700元、冰
    敷袋200元、便盆椅1,600元、藥品460元、手術後癒合藥膏9
    00元，合計28,678元。㈢交通費用：原告因受傷計支付就醫
    治療之交通費1,299元。㈣看護費用：原告因受傷需由人照料
    ，以看護95日每日2,300元計算，計受有看護費用共218,500
    元（計算式：2,300元×95日＝218,500元）之損害。㈤後續醫
    療費用：原告因受傷後續補充鈣質營養品，請求賠償補充鈣
    質營養品費用8,500元。㈥精神慰撫金：原告因本件車禍受傷
    ，受有精神上之痛苦，請求賠償精神上之損害10萬元。為此
    ，爰依侵權行為損害賠償之法律關係提起本件訴訟，並聲明
    ：㈠被告應給付原告434,305元，及自起訴狀繕本送達翌日起
    至清償日止，按年息5%計算之利息。㈡前項判決請准供擔保
    宣告假執行。
二、被告經合法通知，未於言詞辯論期日到場，亦未提出書狀作
    何聲明或陳述。
三、本院之判斷：
（一）原告主張之前揭事實，已據提出新竹縣政府警察局竹東分
      局竹東派出所道路交通事故當事人登記聯單、臺北榮民總
      醫院新竹分院診斷證明書為證，並引用本院111年度竹交
      簡字第139號刑事簡易判決，且被告確因過失傷害犯行，
      業經本院以111年度竹交簡字第139號刑事簡易判決判處罪
      刑確定，亦有上開刑事簡易判決在卷可稽，而被告既未於
      言詞辯論期日到場爭執，亦未提出書狀作何聲明或陳述，
      本院依調查證據之結果及斟酌全辯論意旨，自堪認原告之
      主張為真實。
（二）查本件交通事故之發生係因被告於上開時地駕駛車牌號碼
　　　0000-00號自用小客車倒車時，因未注意其他車輛及行人
      （道路交通安全規則第110條第2款參照），而貿然倒車之
      過失，致撞擊步行而至閃避不及之原告，自堪認本件交通
      事故之發生係被告之過失所致。據此，被告就本件交通事
      故之發生既有過失，且被告之過失行為與原告因本件交通
      事故所受之傷害間亦具相當因果關係，被告自應就其過失
      不法侵權行為所致原告之損害，負賠償責任。
（三）按因故意或過失不法侵害他人之權利者，負損害賠償責任
      ；汽車、機車或其他非依軌道行駛之動力車輛，在使用中
      加損害於他人者，駕駛人應賠償因此所生之損害；不法侵
      害他人之身體或健康者，對於被害人因此喪失或減少勞動
      能力或增加生活上之需要時，應負損害賠償責任；不法侵
      害他人之身體、健康、名譽、自由、信用、隱私、貞操，
      或不法侵害其他人格法益而情節重大者，被害人雖非財產
      上之損害，亦得請求賠償相當之金額。民法第184條第1項
      前段、第191條之2、第193條第1項、第195條第1項分別定
      有明文。查被告就本件交通事故之發生確有過失，且原告
      亦因之受有傷害，則原告本於侵權行為之法律關係，主張
      被告應負過失不法侵權行為損害賠償責任，自屬有據。茲
      就原告之各項請求有無理由，分述如下：
    ㈠醫療費用部分：原告主張因本件交通事故受傷計支出醫療
      費用77,328元一節，已據提出臺北榮民總醫院新竹分院診
      斷證明書暨住院醫療醫療費用收據、門診醫療費用收據、
      急診醫療費用收據為證，核屬必要之醫療費用，應予准許
      。
　　㈡相關醫療照護費用：原告雖主張因受傷害支付醫療照護用
      品368元、居家呼叫器450元、長背架23,000元、補充鈣質
      營養品1,700元、冰敷袋200元、便盆椅1,600元、藥品460
      元、手術後癒合藥膏900元，合計28,678元，惟僅提出護
      具23,000元統一發票為證，此部分核屬增加生活上之需要
      ，應予准許。然逾此部分之請求，並未提出任何證據證明
      ，核屬無據，不應准許。
　  ㈢交通費用：原告主張因受傷計支付就醫交通費用1,299元部
      分，固亦未提出證據，然核與常情相符，應堪足採信，亦
      核屬增加生活上之需要，亦應准許。
　  ㈣看護費用：原告主張因受傷需專人照料看護95日，以每日2
      ,300元計算，計受有看護費用共218,500元（計算式：2,3
      00元×95日＝218,500元）損害部分，固亦提出臺北榮民總
      醫院新竹分院診斷證明書為證。然該診斷證明書醫囑雖記
      載原告需人照顧約2個月，惟經本院函詢臺北榮民總醫院
      新竹分院，該院則函覆檢附病歷載明原告住院期間5日（1
      10年1月6日至110年1月10日）需專人全日照料，出院後6
      星期亦需專人全日照料，有臺北榮民總醫院新竹分院111
      年6月6日北總竹醫字第1110000760號函暨本院111年6月13
      日公務查詢電話紀錄表在卷可稽。據此，原告因受傷需專
      人照護期間為47日（即5日＋6星期＝47日），每日以2,300
      元計算，於受有看護費108,100元（計算式：47日×2,300
      元＝108 ,100元）之損害範圍內，亦核屬必要之費用，應
      予准許。至逾此部分之請求，則屬無據，不應准許。
　  ㈤後續醫療費用：原告主張因受傷後續補充鈣質營養品，請
      求賠償補充鈣質營養品費用8,500元部分，亦未為舉證，
      核屬無據，不應准許。
    ㈥精神慰撫金部分：按不法侵害他人之人格權，被害人受有
      非財產上損害，請求加害人賠償相當金額之慰撫金時，法
      院對於慰撫金之量定，應斟酌實際加害情形、所造成之影
      響、被害人痛苦之程度、兩造之身分地位經濟情形及其他
      各種狀況，以核定相當之數額（最高法院47年度台上字第
      1221號、51年度台上字第223號判例意旨參照）。查被告
      就本件車禍交通事故之發生確有過失，且原告亦因之受有
      前揭之傷害，已如前述，衡諸原告所受之傷害，堪認精神
      上應受有痛苦。從而，原告本於侵權行為之法律關係，請
      求被告賠償非財產上損害，自屬有據。本院審酌被告係因
      過失而造成原告受有前揭之傷害，又參以被告為高中畢業
      ，經濟狀況勉持；原告則係小學畢業，無業，稱家庭經濟
      狀況小康。另原告109年度所得總額0元，名下財產總額1,
      504,300元，被告109年度年所得總額49,388元，名下財產
      僅汽車1輛，此已據原告陳明，並有本院111年度竹交簡字
      第139號刑事簡易判決、兩造稅務電子閘門財產所得調件
      明細表在卷可佐，而綜據兩造之學經歷、社會地位、經濟
      狀況，被告所為侵權行為態樣及原告所受精神上之痛苦程
      度等一切情狀，認原告請求被告給付非財產上之損害100,
      000元，核尚屬相當，應予准許。
    ㈦綜據上述，原告得請求被告賠償之損害合計為309,727元（
      計算式：醫療費用77,328元＋相關醫療照護費用23,000元＋
      交通費用1,299元＋看護費用108,100元＋精神慰撫金100,00
      0元＝309,727元）。
四、綜上，原告基於侵權行為損害賠償之法律關係，請求被告給
    付309,727元，及自刑事附帶民事起訴狀繕本送達翌日即111
    年3月12日起至清償日止，按年息百分之5計算之利息範圍內
    ，即為有理由，應予准許。至逾上開範圍所為之請求，則無
    理由，應予駁回。
五、假執行宣告：本件係依民事訴訟法第427條第1項適用簡易訴
    訟程序所為被告部分敗訴之判決，就被告敗訴部分，應依職
    權宣告假執行。至原告其餘假執行之聲請，則因原告其餘之
    訴業經駁回，而失所附麗，應予駁回。
六、本件係原告於刑事訴訟程序提起之附帶民事訴訟，並經本院
    刑事庭裁定移送本院民事庭審理，依刑事訴訟法第504條第2
    項規定，原告提起於刑事訴訟程序提起之附帶民事訴訟部分
    ，應免納裁判費，自無庸確定訴訟費用額，併予敘明。
中　　華　　民　　國   111    年     7    月      1   日
                  竹東簡易庭    法  官  汪銘欽
以上正本係照原本作成。
如對本判決上訴，須於判決送達後20日內向本院提出上訴狀。如
委任律師提起上訴者，應一併繳納上訴審裁判費。
中　　華　　民　　國   111    年     7    月      1   日
                                書記官  周育瑜